

CONTACTO

- +52 55-7909-7880
- 303, Calle Salamanca 44, Roma Norte, Cuauhtémoc, CDMX, México
- Shiminho.43@gmail.com

IDIOMAS

Japonés: Idioma nativa
Inglés: Avanzado
Español: Avanzado
Chino: Intermedio

Kohei Shimizu

PEFIL PROFESIONAL

Actualmente trabajo en el área de desarrollo de nuevos negocios en Konica Minolta México, centrándome en Tecnologías de la Información.

Poseo experiencia en desarrollo de nuevos negocios, ventas, preventas y gestión de proyectos en el campo de transformación digital, infraestructura de TI, Ciberseguridad, integración de sistemas

EXPERIENCIA LABORAL

<u>Konica Minolta Business Solutions de México S.A de C.V.</u> – Estado de México, México

Departamento de New Business

08/2023 -Actual

Responsabilidades:

- Desarrollar nuevos negocios de TI
- Proponer robot de limpieza/móvil autónomo y una cámara de vigilancia con IA a nuevos clientes.
- Apoyo en el establecimiento de una nueva empresa del grupo en México.
- Organizar evento sobre nuevos servicios.

Conocimiento en:

- Autonomous Mobile Robot (MiR), Autonomous Cleaning Robot (Metabots), Cámara de vigilancia con IA (Mobotix)
- Google Cloud Platform, Google Workspace
- ECM (Enterprise Contents Management)

NTT México Commerce Centre, S.A de C.V. – CDMX, México

Departamento de JMNC

09/2021 - 07/2023

Responsabilidades:

- Proponer la construcción de infraestructura de red y seguridad de red a nuevos clientes japoneses en méxico.
- Prospectar y contactar clientes a través de venta directa, alianza comercial con empresas colaboradoras.
- Asistir a reuniones de empresas japonesas como representante.

Conocimiento en:

- Consultoría de TI (infraestructura de TI, ciberseguridad, migración a la nube, ERP, etc.)
- Equipos de red (Cisco, Fortinet, CheckPoint, Paloalto, aruba, Juniper)
- Ciberseguridad (Fortinet, CheckPoint, Cisco, Juniper)
- Servidores (HPE, DELL EMC)
- Nube pública (AWS, Azure)
- Aplicaciones (Microsoft 365, SAP, VMware, NetApp, F5, RPA, OCR)

Logro:

04/2022 - 03/2023

- Ventas 415.213 USD.
- GP total 93.959 USD.
- Gané 8 nuevos clientes.

Startia,	inc.	- Tokio.	Japón
----------	------	----------	-------

04/2019 - 08/2021

Departamento de soluciones ICT

05/2020 - 08/2021

Responsabilidades:

- Proponer la construcción de infraestructura y seguridad de la red a nuevos clientes.
- Prospectar y contactar clientes a través de venta directa, alianza comercial con empresas colaboradoras, o acompañamiento con otras personas de ventas como Preventa.
- Realizar seminarios mensuales de Integración de Sistemas para los otros equipos de la empresa.

Conocimiento en:

- Servidores (Hewlett Packard Enterprise, DELL)
- Nube pública (AWS, Azure, Google Cloud Platform)
- Aplicaciones (Microsoft 365, Google Workspace, Cloud Box, RPA)
- Productos de la red (YAMAHA, Cisco, Fortinet, CheckPoint)

Logro:

04/2021 - 08/2021

- Ventas 14,864,000 JPY.
- GP total 3,896,000 JPY (Tasa de logro 162%).

10/2020 - 03/2021

ÁREAS DE COMPETENCIA

A través de mi experiencia laboral, he adquirido no solo conocimientos de Integración de Sistemas y Redes, sino también la capacidad de negociar, descubrir las verdaderas intenciones de las otras personas, lograr metas y verbalizar cosas.

Tengo fuertes aspiraciones y soy una persona perseverante. Esto me facilitó el obtener varios certificados de tecnología y a ubicarme en el ranking alto de desempeño en ventas. Creo que estas experiencias serán una gran fortaleza para trabajar en su empresa y que podrá contribuir a su empresa.

FORMACIÓN ACADÉMICA

Facultad de Lenguas Extranjeras (Relaciones Internacionales)

Universidad de Kitakyushu - Fukuoka, Japón, 03/2019

CURSOS Y SEMINARIOS

Negocios Internacionales, Certificado de Comercio Internacional

Canadian College - Vancouver, British Columbia, Canadá, 06/2016

General and Business English (Inglés general y de negocios)

Canadian College - Vancouver, British Columbia, Canadá, 12/2015

LICENCIAS Y CERTIFICACIÓNES

Microsoft 365 Certified: Fundamentals (MS-900)	05/2021
AWS Certified Solutions Architect - Associate	01/2021
Microsoft Certified: Azure Fundamentals (AZ-900)	09/2020
AWS Certified Cloud Practitioner	06/2020
Information Technology Passport Examination	03/2019
TOEIC Listening & Reading Test 865/900	11/2018
International Trade Certificate	06/2016